【裁判字號】    89,訴,3
【裁判日期】    890721
【裁判案由】    損害賠償
【裁判全文】
臺灣臺中地方法院民事判決  八十九年度訴字第三號
    原      告  龍熙企業股份有限公司
    法定代理人  丁○○
    訴訟代理人  龔正文律師
                乙○○
    被      告  亞運國際股份有限公司
    法定代理人  甲○○
    訴訟代理人  丙○○
右當事人間損害賠償事件，本院判決如左：
    主      文
原告之訴及其假執行之聲請均駁回。
訴訟費用由原告負擔。
    事      實
甲、原告方面：
  一、聲明：
    （一）被告應給付原告新台幣（下同）一百五十萬六千七百六十五元，及自起訴
          狀繕本送達翌日起至清償日止，按年息百分之五計算之利息。
    （二）願供擔保請准宣告假執行。
  二、陳述：
    （一）原告與被告訂立運送契約，由被告承攬二批應分別運送至以色列ＡＳＨＤ
          ＯＤ（下稱以色列）、荷蘭ＲＯＴＥＲＤＡＭ（下稱鹿特丹）之貨物運送
          ，雙方並約定被告應於民國八十八年六月九日將往以色列之貨櫃拖至原告
          位於大陸之龍義公司，以裝置約定應運送至以色列貨品；另於八十八年六
          月十三日則將往鹿特丹之貨櫃拖至前述原告大陸廠，供裝置欲送至鹿特丹
          貨品；詎被告竟疏於注意，於八十八年六月九日誤將往鹿特丹之貨櫃拖至
          約定地點，且因被告所拖貨櫃外觀無法辨識，被告指派人員更未告知該貨
          櫃是將送至鹿特丹者，致原告公司人員將該批應送往以色列之貨品裝入該
          往鹿特丹之貨櫃內，被告並將該批貨品誤運至鹿特丹；另於八十八年六月
          十三日，被告重蹈覆轍再將往以色列之貨櫃拖至約定地點，致原告公司人
          員又將欲送至鹿特丹之貨品裝入該貨櫃中，該批貨品即遭誤運至以色列。
    （二）原告通常出貨流程為接到客戶訂單後，即將所訂貨品零件運送至前述原告
          大陸廠進行組裝，原告待組裝完成通知被告拖櫃時間、運送目的地，並請
          被告於是日拖櫃至原告大陸廠裝置貨品，本件原告將此二批貨品組裝完成
          後，均曾分別通知被告應於八十八年六月九日以往以色列之貨櫃前來裝置
          欲送往以色列之貨品，於八十八年六月十三日則以往鹿特丹之貨櫃裝載欲
          送往鹿特丹之貨品，被告並如此傳真通知次運送人即訴外人中新國際運輸
          服務有限公司（下稱中新公司），且中新公司亦曾傳真確認欲送往以色列
          貨品之裝載時間，足見此應係被告疏未注意致發生錯誤。
    （三）原告擬送至鹿特丹貨品，迄八十八年六月八日方以櫃號ＣＷＫＵ0000
          000之貨櫃，從台灣將該批貨品零件（型號ＲＳＩ１００Ｎ２）運送至
          大陸，此零件最快於同年月十二日方可能到達原告大陸廠，原告斷無可能
          於八十八年六月九日通知被告當日欲裝載貨品係欲送至鹿特丹者，被告拖
          錯櫃顯有故意過失而可歸責。
    （四）就原告所受損失部分：
        １、以色列貨品部分：
          （１）以色列買主發現運送物品發生錯誤後，要求退回款項即原告原訂購
                貨品信用狀上所載金額美金一萬三千六百一十四元（因原告早於八
                八十八年五月十二日押匯取得貨款，以當時匯率為１：３２、３７
                ５折算新台幣為四十四萬五千六百五十四元），原告於八十八年八
                月二十四日退回前述美金貨款，依當日匯率１：３１、９４５折合
                新台幣為四十三萬四千四百五十二元。
          （２）該以色列買主又代為將應運往鹿特丹之貨品送回鹿特丹，而支付清
                關、報關、裝卸費用計美金五千元，以上共計美金一萬八千六百一
                十四元，原告於八十八年八月六日給付此款項與以色列買主，依當
                時匯率為１：３２、１６折合新台幣為十六萬零八百元。
        以上共計為五十九萬五千二百五十二元。
        ２、鹿特丹貨品部分：
          （１）鹿特丹該批貨品係由台灣廠商愛大公司向原告訂購後，再賣與鹿特
                丹買主，並約定由原告直接將該貨品送往鹿特丹，因此批貨物先遭
                被告誤送往以色列後，再轉送回鹿特丹買主處，鹿特丹買主即要求
                該批貨款作為遲延交貨之賠償，台灣愛大公司訂貨時約定貨款為六
                十六萬零八百十五元，原告即賠償如數金額。
          （２）另鹿特丹買主收到該批應運往以色列貨品後，表示願意購買該批貨
                品，但該批貨品須重新包裝之費用及內陸運輸費等，均要求由原告
                負擔，故以貨款二十八萬六千零八十元扣除拆裝費用等九萬一千一
                百二十四元後，該批貨物僅以十九萬四千九百五十六元賣與台灣愛
                大公司轉賣與鹿特丹買主；因之，此批原應運送至以色列貨品價值
                ，如前述原告原本押匯取得價款為四十四萬五千六百五十四元，現
                因被告過失僅賣得十九萬四千九百五十六元，原告受有差額二十五
                萬零六百九十八元之損失。
        以上共計為九十一萬一千五百一十三元。
        是原告共受有損失，爰訴請被告賠償之。
  三、證據：提出運費申請單影本共四份、客戶傳真文件暨譯本三份、傳真及第一商
      業銀行匯款單影本各二份，及出口報單、信用狀、匯款收據、鹿特丹客戶訂單
      及發貨單、願付貨款通知傳真、信件、以色列報關文件、荷蘭報關文件、報紙
      廣告、位置圖簡表、大陸廣州市局部地圖、發票、工商時報節本、匯率表影本
      各一份。
乙、被告方面：
  一、聲明：
    （一）原告之訴駁回。
    （二）如受不利判決，願供擔保請准宣告免為假執行。
  二、陳述：
    （一）兩造事前並未約定在八十八年六月九日被告應拖送往以色列之貨櫃，及六
          月十三日再拖送往鹿特丹之貨櫃，原告初始僅告知被告負責承攬運送，欲
          送往鹿特丹及以色列，是被告方於六月九日傳真至被告代理運輸之中新公
          司通知安排拖櫃及注意事項，並告知前往目的地之船名、航次；另在原告
          所述日期，被告請中新公司拖往原告公司之貨櫃，均註明櫃號（以色列Ｍ
          ＳＣＵ0000000／２０／、鹿特丹ＯＯＬＵ0000000），且
          櫃上亦有所屬船公司，因裝櫃貨品之接收、裝載及數量，雙方約定係由原
          告自行負責作業，此裝櫃錯誤責任應在原告。
    （二）該批貨品裝櫃完成、拖往報關前，被告亦再次告知原告送往以色列、鹿特
          丹之貨櫃各裝載於何船上，確定裝載無誤方結關、製作提單，提單製作之
          貨品內容亦均由原告提供，且被告欲送往以色列之貨櫃為ＣＭＡ公司，鹿
          特丹貨櫃為ＯＯＣＬ中國航運公司貨櫃，拖櫃外觀無論顏色、標誌均能明
          顯辨別，且業界均知悉ＯＯＣＬ中國航運公司並無運送至以色列航線，是
          原告損害發生應為其內部作業疏失所致，與被告之運送無關，依民法第六
          百六十一條規定，被告對於物品之接收、保管、運送人之選定，在目的地
          之交付及其他與運送有關事項，均未怠於注意。
    （三）八十八年六月八日被告通知中新公司送櫃，中新公司即與原告之大陸廠人
          員聯絡，經原告大陸廠人員要求六月九日到廠後，中新公司人員並告知原
          告公司人員櫃體標誌、出運碼頭以及關封寫法等，八十八年六月八日中新
          公司僅收到被告通知欲運送至鹿特丹一事，尚不知原告另有一批貨物欲運
          往以色列。
    （四）八十八年六月九日下午三時，被告通知中新公司與原告聯絡，下午四時中
          新公司再詢問原告，原告仍稱貨還沒好，迄同年月十一日下午，原告始通
          知被告該批貨物於八十八年六月十四日可備好，經被告再通知中新公司送
          櫃，中新公司再與原告公司聯絡，並告知櫃體標誌、出運碼頭以及關封寫
          法等；若如原告所稱於八十八年六月九日下午四時才要求中新公司送櫃，
          中新公司必須待次日取到放櫃紙才能送櫃，不可能當日在被告要求下送櫃
          。
    （五）依海商法第五十五條規定，原告為託運人就因通知不正確所發生或所致一
          切毀損、滅失及費用概由其負責，且依提單記載係原告自行裝櫃、封櫃，
          被告復依照中國大陸規定之報關流程處理，並無違誤，此裝櫃錯誤應由原
          告自行負責。
    （六）原告在貨物到達目的地發現裝載錯誤後，於八十八年七月二十二日請被告
          代為處理，被告即主動協助並負擔運費，將原告錯誤裝櫃致送往以色列之
          貨品，轉運回鹿特丹。至於原告願將原應送至以色列卻誤運至鹿特丹貨品
          出賣，不轉運回以色列，顯與被告無關。
    （七）依據提單背面所約定之第二十一條、第八條條款內容，對於遲到被告不用
          負責。
  三、證據：提出提單影本三份、貨櫃照片二張、中新公司處理說明書二份，及航政
      法規、中國大陸海商法、一般貿易報關流程、代理協議書等影本、提單條款譯
      本各一份。
    理      由
一、按法律行為發生債之關係者，其成立要件及效力依當事人意思定其應適用之法律
    ；又當事人意思不明時，同國籍者依其本國法，涉外民事法律適用法第六條第一
    、二項定有明文。是本件運送契約之履行地包括荷蘭、以色列而屬涉外事件，兩
    造均稱締約時僅談及運費計算、目的地等事宜，是就本契約效力等應適用之準據
    法為何當事人意思不明，兩造復均為依中華民國法律設立登記之公司，揆諸前揭
    說明，自應以中華民國法律為本事件之準據法，合先敘明。
二、原告主張於八十八年六月間與被告訂立承攬運送契約，由被告運送二批貨品各前
    往以色列、鹿特丹，其並指示被告於八十八年六月九日拖櫃以運送前往以色列之
    貨品，於八十八年六月十三日再拖櫃運送前往鹿特丹之貨品，但被告過失誤於八
    十八年六月九日提供將往鹿特丹之貨櫃，致原告不知情而將欲運送至以色列貨品
    裝入，被告再於同年月十三日誤拖往以色列之貨櫃，亦致其裝載入原欲送往鹿特
    丹之貨品，另於發現貨物運送錯誤後，被告已將原本應運至鹿特丹貨品再自以色
    列送回鹿特丹，而原本應運往以色列卻誤運至鹿特丹之貨品，則由鹿特丹客戶買
    入始未再轉運回以色列，原告因之賠償各該以色列、鹿特丹客戶無法如期交貨之
    違約金即原賣價，且以色列買主代為報關等俾使該誤運貨物得轉運回鹿特丹，亦
    要求原告須賠償其支出之相關費用，及該批原賣往以色列卻以較低價賣與鹿特丹
    買主之差額損失，以上共計一百五十萬六千七百六十五元，爰基於不完全給付之
    相關規定訴請被告賠償之。被告則以均依原告指示通知次運送人即訴外人中新公
    司至約定地點拖櫃，且依約定該二批貨品均由原告自行裝櫃，是原告自行裝櫃錯
    誤所致，其已依約完成運送行為，並無過失等語，資為抗辯。
三、原告主張於八十八年六月間與被告成立承攬運送契約，被告負責為原告之利益計
    算包攬全程運送至目的地事宜，包括處理相關報關、查驗事宜並須選擇適當運送
    人等，被告隨即委請訴外人中新公司提供貨櫃並運送二批貨物分別前往以色列、
    鹿特丹之事實，業據其提出被告刊登招攬業務之廣告影本一份、所出具之運費申
    請單影本四份，及記載被告通知中新公司直接與出口商聯絡安排拖櫃事宜之傳真
    影本一份為證，並經被告於八十九年二月一日辯論期日及庭呈之答辯狀中自認在
    卷；被告嗣於八十九年三月十四日言詞辯論期日雖改稱其亦為運送人，中新公司
    僅是其運送代理人云云，然依其提出之與中新公司間之代理協議書內容，僅足以
    說明其與中新公司間有概括就對方經營之貨運事業互相代理合作之協議，並非特
    定就本件運送事宜所為約定，本件兩造間成立承攬運送契約關係後，既仍須就被
    告就此運送事宜個別與中新公司締約，至於上開其與中新公司之協議，僅係其基
    於與原告之契約關係，再委請訴外人中新公司處理時，其等締約程序較為迅速與
    否之問題，與兩造間之承攬運送契約無涉，尚難據此協議書即認其事後改稱者屬
    實。次按，承攬運送人填發提單於委託人者，視為承攬人自己運送；又承攬運送
    人除契約另有訂定外，得自行運送物品，如自行運送，其權利義務與運送人同，
    民法第六百六十三條、六百六十四條分別定有明文，則本件被告基於承攬運送人
    之地位，復填發前述二批貨物運送之提單與委託人即原告，有該提單影本二份附
    卷可稽，揆諸前揭說明，被告對原告應負之權利義務即與運送人同。
三、其次，依民法第六百三十四條所規定，運送人對於運送物之喪失、毀損或遲到，
    應負責任。但運送人能證明其喪失、毀損或遲到，係因不可抗力，或因運送物之
    性質，或因託運人或受貨人之過失而致者，不在此限者，就運送人之債務不履行
    責任採無過失責任，是關於運送人之責任，只須運送物有喪失、毀損或遲到情事
    ，經託運人或受貨人證明屬實，而運送人未能證明運送物之喪失、毀損或遲到係
    因不可抗力，或因運送物之性質，或因託運人或受貨人之過失而致者，則不問其
    喪失、毀損或遲到之原因是否為可歸責於運送人之事由，運送人均應負法律上或
    契約之責任，最高法院四十九年台上字第七一三號著有判例可資參照。又運送物
    遲到者，謂屆滿約定期限或習慣上期限或相當期間，卻尚未完成運送者，即足當
    之。本件原告主張與被告約定由被告通知訴外人即運送人中新公司提供貨櫃，及
    原告欲送往以色列之貨品件數共六百五十件、送往鹿特丹貨品之件數為八百八十
    七件，而中新公司於八十八年六月九日提供櫃號ＯＯＬＵ0000000（即往
    鹿特丹之貨櫃）之貨櫃收取貨物，隨即送往鹿特丹，於同年月十三日則提供櫃號
    ＭＳＣＵ0000000／２０／（即往以色列者）收取貨物送往以色列，但內
    裝貨品各與其填發提單之內容物不同，發生應送往以色列之六百五十件貨品運送
    至鹿特丹、應送往鹿特丹之八百八十七件貨品運送至以色列，及被告發現運送錯
    誤後，再於八十八年七月二十二日將應送往鹿特丹之八百八十七件貨品轉送至鹿
    特丹之事實，業據其提出被告通知中新公司拖櫃取貨、中新公司向原告確認待運
    往以色列貨物收貨時間之傳真影本三份為證，被告亦不否認，自堪信為真實。進
    而，依原告所主張與被告間所訂立承攬運送契約之內容，被告依此契約之履行義
    務，除應選擇適當運送人為運送行為外，尚包括將約定貨品送至約定地點之給付
    內容，則本件被告履行結果，應運送至以色列之六百五十件貨品，已無法於相當
    期間內完成運送，而應運送至鹿特丹之貨品，事後轉運至鹿特丹時亦逾相當期限
    ，原告所主張之原因事實為被告就此二批貨品有運送遲到之情形，亦堪認定。則
    揆諸前揭運送人無過失責任之說明，被告除能證明此運送遲到乃因不可抗力，或
    因運送物之性質，或因託運人或受貨人之過失而致者外，依法即須負債務不履行
    之損害賠償責任。
四、再以，關於發生上述錯誤情形之原因，原告預期被告委請之中新公司應於八十八
    年六月九日提供往以色列之貨櫃，八十八年六月十三日則提供往鹿特丹之貨櫃，
    但中新公司卻未如此提供一節，兩造均不爭執，就中新公司未如此提供之緣故，
    被告雖辯稱係原告通知訴外人中新公司收取貨物時，錯誤指示中新公司於八十八
    年六月九日前往收取至鹿特丹之貨物，於同年月十三日收取至以色列之貨物，訴
    外人中新公司依其錯誤指示才拖錯貨櫃，且依提單記載本件運送應由原告自行裝
    櫃，原告有裝櫃錯誤之過失云云，然為原告所否認，是所應審究者厥為原告有無
    指示錯誤，及原告自行裝櫃之行為是否屬本件錯誤運送之原因，經查：
  （一）原告確實通知被告於八十八年六月九日前往約定地點收取待送以色列貨物六
        百五十件，有被告再通知訴外人中新公司時亦記載目的地以色列ＡＳＨＤＯ
        Ｄ、希望六月九日收貨、並註明貨已經ＯＫ之傳真影本，及中新公司再傳真
        原告確認收貨一事時，其上亦記載目的地ＡＳＨＤＯＤ者收貨時間為八十八
        年六月九日之傳真影本各一份在卷可按；而原告指示被告於八十八年六月十
        三日收取往鹿特丹之貨物八百八十七件一節，則有被告通知訴外人中新公司
        時，記載目的地鹿特丹、希望六月八日取貨，此櫃務必於六月十五日前走船
        之傳真影本一份可參，其上記載希望收貨時間雖為六月八日，但原告實際上
        尚未貨運至大陸，亦有八十八年六月八日始自台灣出口至香港之出口報單供
        佐，且如前述，原告既係通知於八十八年六月九日收取往以色列貨品，兩造
        復不否認本件並無約定同一目的地運送二批貨之情形，原告當無於六月十三
        日又通知收取往以色列貨物之理；再參諸中新公司事後就此錯誤情形發函與
        原告時，亦說明中新公司負責人員於六月九日通知客戶領櫃者，係欲往ＡＳ
        ＨＤＯＤ之貨品，有信件影本一份附卷可稽（參本案卷七一頁），均足見原
        告所指示被告者，係於八十八年六月九日收取往以色列貨品、同年月十三日
        收取往鹿特丹之貨品，原告並無指示錯誤之情形。至於被告雖辯稱貨物裝櫃
        後、報關出口前，曾將櫃號告知原告，所製作提單貨品內容亦由原告提供並
        再核對裝載無誤，始為本件運送，原告既未發現裝載錯誤，此屬原告內部作
        業疏失失云云，然觀諸被告提出之提單影本二紙，其上記載之櫃號、貨品內
        容均與原告所稱相符，反而與被告委請之中新公司實際運送結果不同，實難
        期原告核對該提單內容即足以發現此錯誤，且其於原告裝載完畢後才告知櫃
        號，亦難期原告於裝載時即足以發現；抑且，該提單上關於櫃號、貨品內容
        之記載，與被告所委請運送貨櫃人前往載貨時所填發中華人民共和國海關出
        境汽車載貨清單之記載互核已不相符，被告製作提單時既須核對該文件，亦
        未發覺此錯誤，更堪認原告對被告或其委請運送之中新公司均無收貨時間指
        示錯誤可言，被告所辯，應無可採。
  （二）再依兩造間關於運送貨物裝載責任之約定，雖原告自承應由其自行裝載，然
        原告確已依約將貨品裝載完成，且如前述，原告指示內容並無錯誤之情形下
        ，其信賴被告及其委請前收貨之人均能依其指示提供貨櫃供裝載，在被告委
        請之中新公司拖櫃錯誤之情形下，原告是否有被告所指稱為裝載時應核對確
        定貨櫃無誤之義務，已有可疑；況且被告既自承裝載完畢後，始告知原告貨
        櫃櫃號，而依其所提供貨櫃外觀，僅有提供貨櫃公司之英文簡寫名稱，有照
        片二張供參，雖被告復稱一般業界均知悉ＯＯＣＬ中國航運公司並無運送至
        以色列航線，惟原告公司經營之業務既非航運相關業務者，均難期原告公司
        人員有發現所提供貨櫃錯誤之可能。是本件發生錯誤之原因，主要係因被告
        所委請之中新公司未依照原告指示提供貨櫃所致，與原告是否自行裝載貨品
        一事無涉，更難據之認原告對本件運送結果有何過失可言。
五、另被告雖辯稱依據提單背面條款第二十一條、第八條之約定，運送人並不保證貨
    物應於任何特定時間到達卸載港或交付地或滿足任何市場或需求，且除前述第五
    條款規定者外，不負責任何情況下因遲延造成之任何間接或結果毀損滅失，故其
    對此運送遲到不負損害賠償責任云云，已為原告否認，並稱此提單背面約款並非
    兩造契約之內容，而依民法第六百四十九條規定，運送人交與託運人之提單或其
    他文件上，有免除或限制運送人責任之記載者，除能證明託運人對於其責任之免
    除或限制明示同意外，不生效力；是本件被告既未能舉證證明原告對此免除其運
    送遲到損害賠償責任之約款有明示同意之情形，自難認此條款生效，被告仍負運
    送遲到之責任。因之，被告依承攬運送契約既未如期將運送物運送至約定地點，
    原因則為其委請之運送人中新公司未依原告指示提供貨櫃所致，就此受被告之託
    為運送之中新公司之過失所致運送物遲到，身為承攬運送人之被告除能證明其於
    物品之接收保管、運送人之選定、在目的地之交付，及其他與承攬運送有關之事
    項，未怠於注意者外，原本即應負責，且如前述，被告以其名義填發提單，對原
    告並負有與運送人相同之權利義務，揆諸前揭說明，其復不能證明原告有何過失
    之情形，自應依運送人關於運送物遲到責任之規定，對原告負損害賠償責任。
六、又按運送物有喪失、毀損或遲到者，其損害賠償額應依其應交付時目的地之價值
    計算之，民法第六百三十八條第一項定有明文，此規定以運送人責任僅以物之價
    額為範圍負賠償責任而不及於物品之利得，相對於民法第二百十六條所規定完全
    賠償原則加以限縮，係著眼於運送人就各該事由已負無過失責任，為避免運送人
    負擔過重責任，且運送營業性質上以頻繁運送大量物品之情形，其運費因為公眾
    利用關係，或為營業競爭之必要為儘量減低，不得不就各種運送物按其種類為同
    樣處理，故將其責任限於通常應生損害之範圍；是以運送物遲到時，除運送人有
    同條第三項故意或重大過失之情形外，其僅在由應交付時目的地之價額、扣除交
    付時目的地價額所得差額之賠償額範圍內，負損害賠償責任。茲就原告請求被告
    為損害賠償之金額，分述如下：
  （一）應運送至以色列貨物部分：原告並未請求該批貨物應交付時目的地之價額、
        扣除交付時目的價額所得差額之賠償，而主張：
    １、其與訴外人即以色列買主間關於就該批運送物成立買賣契約，因被告運送遲
        到致原告無法依該買賣契約如期交貨而賠償以色列買主之原賣價，即金額美
        金一萬三千六百一十四元，原告於八十八年八月二十四日退回前述美金貨款
        ，依當日匯率１：３１、９４５折合新台幣為四十三萬四千四百五十二元，
        惟按被告違反承攬契約而應負損害賠償責任之範圍，仍須以與違反契約之行
        為具相當因果關係者為限，此部份乃原告另基於與第三人即以色列客戶間之
        買賣契約關係，原則上與兩造間之運送契約無涉，原告對以色列客戶支付賠
        償金額，此賠償依據、數額究係基於原告與第三人間買賣契約如何之約定，
        是否為被告得預見等而與運送遲到行為間有如何因果關係，因之堪認屬原告
        因被告運送遲到所生損害等，原告非惟未能舉證以實其說；況且，此部分亦
        非前述被告依法應賠償之通常所生損害範圍，原告此部分請求，難謂有據。
    ２、就以色列買主代為將應運往鹿特丹之貨品辦理送回鹿特丹事宜，而支付清關
        、報關、裝卸費用計美金五千元，以上共計美金一萬八千六百一十四元，原
        告於八十八年八月六日給付此款項與以色列買主，依當日匯率為１：３２、
        １６折合新台幣為十六萬零八百元之部分，要屬被告關於應送往鹿特丹貨物
        運送遲延後，其仍應繼續履行該運送義務情形下，其應負擔而由原告主動代
        為支出之費用，然此既非前述被告運送遲延應負之損害賠償責任範圍，自無
        從准許之。
  （二）應運送至鹿特丹貨物部分：原告亦未請求該批貨物應交付時目的地之價額、
        扣除交付時目的價額所得差額之賠償，所主張：
    １、因訴外人台灣廠商愛大公司向原告訂購後，再賣與訴外人鹿特丹買主，並約
        定由原告直接將該貨品送往鹿特丹，因被告運送遲到，訴外人愛大公司無法
        依與該鹿特丹客戶間之買賣契約如期交付，訴外人愛大公司賠償其等原約定
        貨款六十六萬零八百十五元後，原告基於與訴外人愛大公司間之買賣契約再
        賠償愛大公司如數金額之損害部分，原告對究竟該賠償係如何性質，及數額
        等與被告得否預見而與其運送遲到間有何因果關係等，並未舉證以實其說，
        且此亦非前述被告應負之損害賠償責任範圍，原告此部份主張，尚無可採。
     ２、另就應運往以色列貨品六百五十件者，因被告誤運至鹿特丹，該鹿特丹客
         戶願意承買而與原告另成立買賣契約，惟價金則因扣除該批貨品須重新包
         裝之費用及內陸運輸費等，即以貨款二十八萬六千零八十元扣除拆裝費用
         等九萬一千一百二十四元後，原告僅以十九萬四千九百五十六元賣出，與
         其原預期賣與以色列者，即其原本賣與以色列客戶時押匯取得價款四十四
         萬五千六百五十四元相較，其受有差額二十五萬零六百九十八元之損害部
         分；此部分損害並非關於原告委請被告運送至鹿特丹貨物者，自難謂為被
         告未依約運送至鹿特丹部分之損害，而應認屬於前述原告預期將運送至以
         色列貨物出賣後，所得利益之減少，姑不論被告願意扣除包裝費用等賣與
         鹿特丹客戶之折價損失與被告運送遲到間有無相當因果關係，此部分既為
         原告前（一）部分所失利益，如前述，除被告有故意或重大過失外，並不
         在被告應負之損害賠償責任範圍，原告此部份主張，亦無理由。
七、兩造其餘攻擊防禦方法及證據，均不影響判決結果，爰不予一一論述，附此敘明
    。
八、從而，原告基於承攬運送契約關係，請求被告一百五十萬六千七百六十五元，及
    自起訴狀繕本送達翌日起至清償日止，按法定利率即年息百分之五計算之利息，
    即有未洽，應予駁回；其假執行之聲請，亦因而失所依附，不應准許。
九、據上論結，本件原告之訴為無理由，依民事訴訟法第七十八條，項判決如主文。
    中      華      民      國    八十九    年      七      月    二十一
      日
                                    臺灣臺中地方法院民事第一庭
~B法      官  林麗真
右為正本係照原本作成
附記一如不服本判決，應於判決送達後二十日內，向本院提出上訴狀。
附記二不得上訴。
附記三如對本判決上訴，須於判決送達後二十日內，向本院提出上訴狀，同時表明上訴理
由；如已於本判決宣示後送達前提起上訴者，應於判決送達後十日內補具上訴理由（上訴
僅得以判決適用法規顯有錯誤為理由，並按他造當事人之人數附繕本）。
中      華      民      國    八十九    年      七      月    二十一    日
~B法院書記官  吳克雯


司法院資訊處製作；財團法人民間司法改革基金會備份。
